# 处置子公司相关账务处理

提问人：550415399 时间：2020-08-18 21:33:06
陈版您好，想请教一下现需要处置一家子公司，占股60%，但这家子公司原来是由同控的权益法转为成本法核算，请问现在处置的时候对于原来确认过的资本公积如何处理呢？
另外，原来权益法核算时确认过的投资收益如何处理呢？谢谢您！

回答人：chenyiwei
原先在同一控制下合并时确认的资本公积，在处置子公司时不作调整，继续保留在母公司的个别报表和合并报表中。不能转入损益，也不能直接转入留存收益。
原权益法核算确认投资收益形成的留存收益，在合并日已经做了必要的处理（见 2014 年修订版的长期股权投资准则应用指南关于分步交易实现同一控制下合并的相关内容），在处置子公司时无需其他处理。